臺灣板橋地方法院刑事判決　　　　　　 100年度訴字第2474號
公　訴　人　臺灣板橋地方法院檢察署檢察官
被　　　告　簡志強
上列被告因違反毒品危害防制條例案件，經檢察官提起公訴（
100 年度毒偵字第5865號），被告於準備程序中就被訴事實為有
罪之陳述，經本院合議庭裁定改以簡式審判程序審理，判決如下
：
    主  文
簡志強施用第一級毒品，累犯，處有期徒刑拾月。
    事  實
一、簡志強前於(1)民國92年間因施用毒品案件，經本院以92年度
    毒聲字第971 號裁定送觀察、勒戒，因認有繼續施用毒品傾
    向，再由本院以92年度毒聲字第1032號裁定令入戒治處所施
    以強制戒治，自92年4 月24日起執行至93年4 月23日強制戒
    治期滿出所，嗣由臺灣板橋地方法院檢察署檢察官於93年6
    月3 日以93年度戒毒偵字第202 號為不起訴處分確定。(2)又
    於93年間因施用第一級毒品案件，經本院以93年度訴字第
    2046號判處有期徒刑1 年確定。(3)再於94年間因施用第一級
    毒品案件，經本院以94年度訴字第1033號判處有期徒刑1 年
    確定，與上揭(2)案接續執行，於95年9 月2 日假釋出監（殘
    餘刑期有期徒刑5 月又6 日），再經撤銷假釋，於96年3 月
    31日入監執行上開殘刑；復因中華民國九十六年罪犯減刑條
    例公布施行，上揭(2)、(3)案均經本院以96年度聲減字第939
    號裁定各減為有期徒刑6 月確定，嗣於96年7 月16日因減刑
    執行完畢出監。(4)又於96年間因施用第一級毒品案件，經本
    院以96年度訴字第1613號判處有期徒刑8 月，因撤回上訴確
    定，復經本院以96年度聲減字第7652號裁定減為有期徒刑4
    月確定。(5)復於96年間因施用第一級毒品案件，經本院96年
    度訴字第4338號判處有期徒刑8 月，減為有期徒刑4 月確定
    ，又與上開(4)案經本院以97年度聲字第1732號裁定應執行有
    期徒刑7 月確定，嗣於97年9 月14日縮短刑期執行完畢。(6)
    再於97年間因酒醉駕車之公共危險及過失傷害案件，經臺灣
    臺北地方法院以97年度交易字第774 號判處有期徒刑4 月、
    4 月，應執行有期徒刑7 月，上訴由臺灣高等法院以98年度
    交上易字第88號判決駁回上訴確定，嗣於99年4 月27日因縮
    短刑期執行完畢。
二、詎簡志強仍不知戒絕毒品，竟於上開觀察勒戒、強制戒治執
    行完畢5 年內再犯施用毒品罪經法院科刑處罰後，基於施用
    第一級毒品海洛因之犯意，於100 年7 月15日中午某時，在
    新北市板橋區某卡拉OK店內，將海洛因摻水混合後置入針筒
    ，以注射之方式施用第一級毒品海洛因1 次（起訴書略載時
    間及地點部分，應予更正），嗣於100 年7 月16日21時57分
    許，因另涉酒醉駕車之公共危險案件，為警在新北市○○區
    ○○路2 段與華東路口當場查獲上揭酒駕情事，復為警發覺
    其為毒品調驗人口，而於100 年7 月17日5 時40分許對其採
    尿送驗，檢驗結果呈嗎啡陽性反應，始悉上情。
三、案經新北市政府警察局板橋分局報告臺灣板橋地方法院檢察
    署檢察官偵查起訴。
    理  由
一、本案被告簡志強所犯為死刑、無期徒刑或最輕本刑為3 年以
    上有期徒刑以外之罪，其於準備程序中就被訴事實為有罪之
    陳述，經法官告知簡式審判程序之旨，並聽取公訴人之意見
    後，依刑事訴訟法第273 條之1 第1 項規定，裁定由受命法
    官獨任進行簡式審判程序，合先敘明。
二、上開事實，業據被告簡志強於本院審理時坦承不諱，且被告
    為警查獲時採尿送驗結果，呈嗎啡（即海洛因水解後之反應
    ）之陽性反應，有新北市政府警察局板橋分局查獲毒品案件
    被移送者姓名、代碼對照表及臺灣檢驗科技股份有限公司97
    年4 月18日CH/2008/40168 號濫用藥物檢驗報告各1 紙在卷
    可證；上述鑑驗結果，係檢驗機關本於專業知識及以精密儀
    器科學檢驗方法所得之結論，自可憑信，足見被告上開自白
    與事實相符，堪以採信。
三、按毒品危害防制條例於92年7 月9 日修正公布，其中第20條
    、第23條將施用毒品之刑事處遇程序，區分為「初犯」、「
    5 年內再犯」、「5 年後再犯」，而依立法理由觀之，僅限
    於「初犯」、「5 年後再犯」，始應先經觀察、勒戒或強制
    戒治程序，倘被告於5 年內已再犯，經依法追訴處罰，縱其
    第三次（或第三次以上）再度施用毒品之時間，在初犯經觀
    察、勒戒或強制戒治執行完畢釋放5 年以後，已不合於「5
    年後再犯」之規定，且因已於「5 年內再犯」，顯見其再犯
    率甚高，原實施觀察、勒戒或強制戒治，已無法收其實效，
    即應依該條例第10條處罰，最高法院95年5 月9 日95年度第
    7 次刑事庭會議決議可資參照。查被告前於(1)92年間因施用
    毒品案件，經本院以92年度毒聲字第971 號裁定送觀察、勒
    戒，因認有繼續施用毒品傾向，再由本院以92年度毒聲字第
    1032號裁定令入戒治處所施以強制戒治，自92年4 月24日起
    執行至93年4 月23日強制戒治期滿出所，嗣由臺灣板橋地方
    法院檢察署檢察官於93年6 月3 日以93年度戒毒偵字第202
    號為不起訴處分確定；(2)又於93年間因施用第一級毒品案件
    ，經本院以93年度訴字第2046號判處有期徒刑1 年確定。(3)
    再於94年間因施用第一級毒品案件，經本院以94年度訴字第
    1033號判處有期徒刑1 年確定，與上揭(2)案接續執行，於95
    年9 月2 日假釋出監（殘餘刑期有期徒刑5 月又6 日），再
    經撤銷假釋，於96年3 月31日入監執行上開殘刑；復因中華
    民國九十六年罪犯減刑條例公布施行，上揭(2)、(3)案均經本
    院以96年度聲減字第939 號裁定各減為有期徒刑6 月確定，
    嗣於96年7 月16日因減刑執行完畢出監。(4)又於96年間因施
    用第一級毒品案件，經本院以96年度訴字第1613號判處有期
    徒刑8 月，因撤回上訴確定，復經本院以96年度聲減字第
    7652號裁定減為有期徒刑4 月確定。(5)復於96年間因施用第
    一級毒品案件，經本院96年度訴字第4338號判處有期徒刑8
    月，減為有期徒刑4 月確定，又與上開(4)案經本院以97年度
    聲字第1732號裁定應執行有期徒刑7 月確定，嗣於97年9 月
    14日縮短刑期執行完畢等節，有臺灣板橋地方法院檢察署刑
    案資料查註紀錄表、全國施用毒品案件紀錄表及臺灣高等法
    院被告前案紀錄表各1 份在卷可參。是被告於觀察、勒戒及
    強制戒治執行完畢釋放後，5 年內已再犯上揭(2)至(4)之施用
    毒品案件，經法院判處罪刑確定，則其再犯本件施用毒品案
    件，即非屬該條例第20條第3 項所稱「5 年後再犯」之情形
    ，檢察官自應依法追訴。從而，本件事證明確，被告犯行應
    堪認定。
四、查海洛因屬毒品危害防制條例第2 條第2 項第1 款所稱之第
    一級毒品，不得持有、施用，被告簡志強竟持以施用，核其
    所為，係犯同條例第10條第1 項之施用第一級毒品罪。其施
    用前持有海洛因之低度行為，應為施用之高度行為所吸收，
    不另論罪。查被告查被告前有如事實欄所示之科刑及執行情
    形，有臺灣高等法院被告前案紀錄表1 份附卷足憑，其於刑
    之執行完畢後5 年內，故意再犯本件有期徒刑之罪，為累犯
    ，應依法加重其刑。爰審酌被告素行非佳，此有卷附之臺灣
    高等法院被告前案紀錄表1 份可參，且被告經觀察勒戒、強
    制戒治及刑事科刑處罰後，仍未能戒絕毒品，顯見其意志未
    堅，惟其施用毒品之次數僅1 次，犯罪後坦認犯行，態度尚
    可，且陸續接受美沙冬之戒癮治療等一切情狀，量處如主文
    所示之刑。
據上論斷，應依刑事訴訟法第273 條之1 第1 項、第299 條第1
項前段，毒品危害防制條例第10條第1 項，刑法第11條前段、第
47條第1 項，判決如主文。
本案經檢察官洪國朝到庭執行職務。
中    華    民    國   100    年    11    月    30    日
                  刑事第十九庭  法  官  陳海寧
以上正本證明與原本無異。
如不服本判決，應於判決送達後10日內敘明上訴理由，向本院提
出上訴狀 (應附繕本) ，上訴於臺灣高等法院。其未敘述上訴理
由者，應於上訴期間屆滿後20日內向本院補提理由書「切勿逕送
上級法院」。
                                書記官  馮得弟
中    華    民    國   100    年    12    月    8     日
附錄本案論罪科刑法條
毒品危害防制條例第10條
施用第一級毒品者，處 6 月以上 5 年以下有期徒刑。
施用第二級毒品者，處 3 年以下有期徒刑。